臺灣嘉義地方法院刑事判決　　　　　　　　94年度訴字第76號
公　訴　人　臺灣嘉義地方法院檢察署檢察官
被　　　告　甲○○　男　39歲.
上列被告因違反毒品危害防制條例案件，經檢察官提起公訴（93
年度毒偵字第1398號、93年度毒偵字第1442號），本院於準備程
序進行中，被告就被訴事實為有罪之陳述，經裁定行簡式審判程
序，本院判決如下：
    主      文
甲○○連續施用第一級毒品，處有期徒刑玖月，扣案第一級毒品
海洛因淨重壹點捌壹公克沒收銷燬；又連續施用第二級毒品，處
有期徒刑肆月，扣案第二級毒品安非他命淨重捌點貳公克及大麻
淨重拾玖點參貳公克沒收銷燬。應執行有期徒刑壹年，扣案第一
級毒品海洛因淨重壹點捌壹公克、第二級毒品安非他命淨重捌點
貳公克及大麻淨重拾玖點參貳公克沒收銷燬。
    事      實
一、甲○○於民國87年間因施用毒品案件，經觀察、勒戒後認有
    繼續施用毒品之傾向，經臺灣高等法院裁定令入戒治處所施
    以強制戒治，甫於88年10月22日執行完畢，竟仍不知戒除毒
    癮，於前揭強制戒治執行完畢後5年內: (1)基於施用第一級
 　 毒品海洛因之概括犯意，自93年6月間某日起，至同年8月
　  23日止，在台北縣、市各汽車賓館內，連續施用第一級毒
　  品海洛因多次。(2)基於施用第二級毒品安非他命、大麻之
　  概括犯意，自93年6月間某日起，至93年8月23日止，在台
　  北縣、市各汽車賓館內，連續施用第二級毒品安非他命多次
 　 ；另於93年8 月11日及8 月12日，在台北市○○路342 巷7
 　 號2樓其友人黃兆應住處內，以香菸捲大麻煙草之方式，連
　  續施用第二級毒品大麻2次。嗣於93年8月12日下午5時許
　  ，為警於台北市○○路342巷7號2樓查獲，並扣得甲○○
　  所持有之海洛因1包淨重0.04公克、安非他命3包合計淨重
　  7公克及大麻煙草1包淨重19.32公克。又於同年8月23日
　  晚間7時許，為警於台北縣五股鄉欣歡汽車賓館內查獲，並
　  扣得甲○○持有之海洛因4 包淨重1.77 公 克、安非他命3
　  包淨重1.2 公克。
二、案經台北市政府警察局北投分局移送台灣士林地方法院檢察
　　署、臺灣台北地方法院檢察署呈請臺灣高等法院檢察署令轉
　　台灣嘉義地方法院檢察署檢察官偵查起訴。。
    理      由
一、認定犯罪事實所憑之証據及理由：
    訊據被告坦承前揭犯罪事實；而被告之尿液經送驗後呈現海
    洛因之代謝物即嗎啡之陽性反應及安非他命之陽性反應，此
    有臺灣尖端先進生技醫藥股份有限公司2004/08/18、2004/0
    9/02濫用藥物檢驗報告附卷可証；復有扣案之毒品海洛因淨
    重1.81公克、第二級毒品安非他命淨重8.2公克及大麻淨重
    19.32公克可資佐憑，而扣案之物品經送驗結果確實含有海
    洛因、安非他命及大麻之成分，亦有法務部調查局93年9月
    29日調科壹字第020006668號、第000000000號、第00000000
    0號鑑定通知書及台北市政府警察局北投分局查獲涉嫌毒品
    危害防制條例初步鑑驗報告單可資參照，核與被告自白一致
    ，被告前揭犯行應堪認定。
二、論罪科刑之理由：
(一)按觀察、勒戒或強制戒治執行完畢釋放後，5年內再犯第10
    條之罪者，檢察官應依法追訴，毒品危害防治條例第23條第
    2項定有明文。被告前因施用毒品案件，於88年10月22日強
    制戒治執行完畢，此有台灣高等法院被告全國前案紀錄表可
    証，而被告5年內又犯本案施用毒品罪，依法自應予追訴。
(二)次按海洛因、安非他命及大麻分別屬於毒品危害防制條例第
    2條第2項第1款、第2款所定之第一級、第二級毒品，被告施
    用毒品海洛因、安非他命及大麻，核其行為分別觸犯毒品危
    害防制條例第10條第1項、第2項之罪。被告施用前、後持有
    第1級、第2級毒品之低度行為，為施用第1級、第2級毒品之
    高度行為所吸收，均不另行論罪。而被告連續施用第1級毒
    品及第2級毒品之行為，時間緊接、犯罪構成要件相同，顯
    然是基於概括犯意，應依刑法第56條連續犯之規定，各論以
    一罪，並均依法加重其刑。又施用第一級及第二級毒品之犯
    意各別，行為不同，罪名互異，應分論併罰。
(三)審酌被告多次吸食毒品，經強制戒治後，猶未戒除，復施用
    毒品海洛因及安非他命，然犯罪後坦白承認等一切情狀，分
    別量處如主文所示之刑，並定其應執行之刑。
(四)扣案之毒品海洛因淨重1.81公克、第二級毒品安非他命淨重
    8.2公克及大麻淨重19.32公克，應依毒品危害防制條例第18
    條第1項前段沒收銷燬之。
三、適用法律依據：
(一)刑事訴訟法第299條第1項前段、第273條之1第1項。
(二)毒品危害防制條例第10條第1項、第2項、第18條第1項前段
    。
(三)刑法第11條前段、第56條、第51條第5款、第9款。
本案經檢察官古富祺到庭執行職務。
中 華  民  國      94  年   3    月       11      日
       刑事第五庭    法　官　黃義成
以上正本證明與原本無異。
如不服本判決，應於判決送達後10日內，向本院提出上訴狀。
中 華  民  國      94  年   3    月       11      日
                   　書記官　侯麗茹
附錄本案論罪科刑法條全文毒品危害防制條例第10條：
施用第1級毒品者，處6月以上5年以下有期徒刑。
施用第2級毒品者，處3年以下有期徒刑。
